臺灣高等法院臺南分院刑事判決　　　　　　　 九十三年度上易字第五九八號　 Ｃ
　　　上　訴　人
　　　即　被　告　甲　○　○
　　　選任辯護人　蕭　敦　仁
右上訴人因賭博案件，不服臺灣嘉義地方法院九十三年度易字第一五八號中華民國九
十三年十一月十六日第一審判決（起訴案號：臺灣嘉義地方法院檢察署九十二年度偵
字第六六三四號），提起上訴，本院判決如左：
      主      文
原判決撤銷。
甲○○連續意圖營利，聚眾賭博，處有期徒刑壹年。
      事      實
一、甲○○基於意圖營利之概括犯意，自民國（下同）九十年十月二日起至九十年十
    二月初某日止，連續多次在嘉義縣太保市後庄地區後庄廟附近某房屋旁，以木板
    、帳篷區隔出空地之公眾得出入之場所，聚集不特定之賭客，以投擲骰子方式賭
    博財物，其賭法及抽頭方式為：賭客依其意願，輪流作莊家，下注為大或小，俗
    稱「十八拉」，賠率為一比一、下大賠大、下小賠小，最大點數為十二點，最小
    點數為三點，以點數大小論輸贏。賭金每次下注約新台幣（下同）數百元不等，
    輪流作莊家者支付甲○○抽頭金至少二百元。甲○○以此方式營利。嗣因內政部
    警政署接獲相關情資，前往調查蒐證後，始得悉上情。
二、案經內政部警政署移請臺灣嘉義地方法院檢察署檢察官偵查起訴。
      理      由
一、訊據被告甲○○對於右揭犯罪事實坦承不諱，復有證人吳秉豪、李福生在原審證
    述明確（原審卷第四十七頁、第五十四頁、第五十五頁），又有原審勘驗賭場錄
    影帶內容，有勘驗筆錄附卷可稽（原審卷第二十八、二十九頁），並有現場蒐證
    錄影帶三捲、賭場賭博情形之照片二十五張（警卷第二四０頁所附），錄音帶監
    聽譯文一份（警卷第二四０頁至第二四六頁）在卷可資佐證，本件事證明確，被
    告甲○○之犯行堪以認定，應依法論科。
二、核被告甲○○所為係犯刑法第二百六十八條意圖營利聚眾賭博之罪。被告甲○○
    先後多次意圖營利聚眾賭博，時間緊接、手段相同，顯係基於概括之犯意為之，
    為連續犯，依法加重其刑。原審予以論罪科刑，固非無見，但查：（一）刑法第
    五十六條連續犯，係【以一罪論】並非刑法第五十五條之【從一重】處斷，本件
    僅有一罪，原審誤為【從一重論】（原判決第四頁第五行），尚有不當；（二）
    刑事審判旨在實現刑罰權之分配的正義，故法院對有罪被告之科刑，應符合罪刑
    相當之原則，使輕重得宜，罰當其罪，以契合社會之法律感情，此所以刑法第五
    十七條明定科刑時應審酌一切情狀，尤應注意該條所列十款事項以為科刑輕重之
    標準。本院以為，量刑或緩刑宣告與否之裁量權，乃憲法所保障法官獨立審判之
    核心，法院行使此項裁量權，亦非得以任意或自由為之，仍應受一般法律原理原
    則之拘束，即仍須符合法律授權之目的、法律秩序之理念、國民法律感情及一般
    合法有效之慣例等規範，尤其應遵守比例原則及平等原則之意旨，否則即可能構
    成裁量濫用之違法。本件被告所涉刑法第二百六十八條意圖營利，供給賭博場所
    或聚眾賭博罪，其法定刑為「三年以下有期徒刑，得併科三千元以下罰金」，原
    審以被告態度囂張、危害風氣甚鉅，犯後否認犯行，態度甚為惡劣，從重量處二
    年十月，惟審酌被告並非累犯，公訴人僅請求量刑一年二月，原審以被告態度惡
    劣加重至二年十月，固有其理由，然卻違背一般量刑標準，尚難合乎社會一般國
    民法律感情，本院認原審量刑確有過重之處，被告上訴意旨，請求酌減刑度，尚
    非不足採，原判決既有可議，自應由本院將原判決撤銷改判。爰審酌被告甲○○
    犯罪時間長達二月餘，該賭場提供人員參賭，對於社會風氣影響甚鉅，及在原審
    否認犯行，態度並非良好，然於本院已坦承犯行，及公訴人請求處一年二月，原
    審判處二年十月等情，本院認尚不宜處得易科罰金之刑即六月以下之有期徒刑，
    故量處被告甲○○有期徒刑一年，以示懲儆。
據上論結，應依刑事訴訟法第三百六十九條第一項前段、第三百六十四條、第二百九
十九條第一項前段、刑法第五十六條、第二百六十八條，罰金罰鍰提高標準條例第一
條前段，判決如主文。
本案經檢察官劉得鉦到庭執行職務。
中    華    民    國      九十四      年      一      月      三十一    日
                                  臺灣高等法院臺南分院刑事第六庭
                                      審判長法官  蔡    崇    義
                                            法官  董    武    全
                                            法官  侯    明    正
右正本證明與原本無異。
不得上訴。
                                      法院書記官  李    育    儒
中    華    民    國      九十四      年      二      月      二        日
附錄法條：
刑法第二百六十八條：
意圖營利，供給賭博場所或聚眾賭博者，處三年以下有期徒刑，得併科三千元以下罰
金。
刑法第二百六十六條第一項：
在公共場所或公眾得出入之場所賭博財物者，處一千元以下罰金。但以供人暫時娛樂
之物為賭者，不在此限。
